Inventaris van het archief van het Ministerie van Koloniën, 1850-1900
Nationaal Archief, Den Haag
- GEHEIM- EN KABINETSARCHIEF, B.
  - Geheim verbaal 1850 - 1868, 2.1
    - Geheim verbaal., 1850-1868; 5816-5941
      - 1851, 1 - 26, 5822
      - 1851, 27, 5823
      - 1851, 28 - 80, 5824
      - 1851, 81 - 122, 5825
      - 1851, 123 - 183, 5826
      - 1851, 184 - 220, 5827
      - 1851, 221 - 285, 5828
      - 1851, 286 - 336, 5829
      - 1852, 1 - 92, 5830
      - 1852, 93 - 169, 5831
      - 1852, 170 - 220, 5832
      - 1852, 221 - 235, 5833
      - 1852, 236 - 362, 5834
      - 1852, 363 - 430, 5835
      - 1852, 431 - 481, 5836
      - 1853, 1 - 73, 5837
      - 1853, 74 - 179, 5838
      - 1853, 180 - 225, 5839
      - 1853, 226 - 304, 5840
      - 1853, 305 - 384, 5841
      - 1853, 385 - 405, 5842
      - 1853, 406 - 456, 5843
      - bijlagen: 1853 dec. 1, 431, 5844
      - 1853 dec. 1, 431, 5845
      - 1853 dec. 1, 431, 5846
      - 1853 dec. 1, 431, 5847
      - 1853 dec. 1, 431, 5848
      - 1853 dec. 1, 431, 5849
      - 1853 dec. 1, 431, 5850
      - 1853 dec. 1, 431, 5851
      - 1853 dec. 1, 431, 5852
      - 1853 dec. 1, 431, 5853
      - 1853 dec. 1, 431, 5854
      - 1853 dec. 1, 431, 5855
      - 1853 dec. 1, 431, 5856
      - 1853 dec. 1, 431, 5857
      - 1853 dec. 1, 431, 5858
      - 1853 dec. 1, 431, 5859
      - 1854, 1 - 83, 5860
      - 1854, 84 - 148, 5861
      - 1854, 149 - 256, 5862
      - 1854, 257 - 334, 5863
      - 1854, 335 - 417, 5864
      - 1854, 418 - 481, 5865
      - 1854, 482 - 544, 5866
      - 1855, 1 - 86, 5867
      - 1855, 87 - 192, 5868
      - 1855, 193 - 202, 5869
      - 1855, 303, 5870
      - 1855, 304 - 371, 5871
      - 1855, 372 - 504, 5872
      - 1855, 505 - 583, 5873
      - 1855, 584 - 586, 5874
      - 1856, 1 - 82, 5875
      - 1856, 83 - 158, 5876
      - 1856, 159 - 195, 5877
      - 1856, 196, 5878
      - 1856, 197 - 285, 5879
      - 1856, 286 - 358, 5880
      - 1856, 359, 5881
      - 1856, 360 - 414, 5882
      - 1856, 415 - 552, 5883
      - 1856, 553 - 598, 5884
      - 1856, 599 - 669, 5885
      - 1856, 670 - 746, 5886
      - 1857, 1 - 75, 5887
      - 1857, 76 - 142, 5888
      - 1857, 143 - 243, 5889
      - 1857, 244 - 323, 5890
      - 1857, 324 - 352, 5891
      - 1857, 353 - 387, 5892
      - 1857, 388 - 396, 5893
      - 1857, 397 - 434, 5894
      - 1857, 435 - 521, 5895
      - 1857, 522 - 572, 5896
      - 1858, 1 - 108, 5897
      - 1858, 109 - 179, 5898
      - 1858, 180 - 258, 5899
      - 1858, 259 - 311, 5900
      - 1858, 312 - 376, 5901
      - 1858, 377 - 495, 5902
      - 1859, 1 - 76, 5903
      - 1859, 77 - 131, 5904
      - 1859, 132 - 152, 5905
      - 1859, 153 - 221, 5906
      - 1859, 222 - 226, 5907
      - 1859, 257 - 337, 5908
      - 1859, 338 - 442, 5909
      - 1860, 1 - 68, 5910A
      - Verzoekschrift van Eduard Douwes Dekker van 18 januari 1860 waarin hij aandacht vraagt voor de aanstaande publicatie van zijn boek over wanbeheer van de Nederlands Oost-Indië en aangeeft in aanmerking te willen komen voor een aanstelling als ambtenaar in die kolonie om te kunnen bijdragen aan een meer rechtvaardig en menslievend bestuur, exh. 07.02.1860 nr. 36 Geheim., 5910B; 1 katern
        Gelicht uit inv.nr. 5910A.
      - 1860, 69 - 131, 5911
      - 1860, 132 - 216, 5912
      - 1860, 217 - 316, 5913A
      - Brief van Eduard Douwes Dekker van 5 mei 1860 ter begeleiding van de aanbieding van een exemplaar van zijn boek “Max Havelaar”, exh. 31.12.1860 nr. 316 Geheim., 5913B; 1 katern
        Gelicht uit inv.nr. 5913A
      - 1861, 1 - 43 bis, 5914
      - 1861, 43 - 95, 5915
      - 1861, 96 - 178, 5916
      - 1861, 179 - 250, 5917
      - 1861, 209 A, 5918
      - 1862, 1 - 55, 5919
      - 1862, 56 - 168, 5920
      - 1862, 169 - 257, 5921
      - 1863, 1 - 77, 5922
      - 1863, 78 - 136, 5923
      - 1863, 137 - 216, 5924
      - 1864, 1 - 71, 5925
      - 1864, 72 - 130, 5926
      - 1864, 131 - 218, 5927
      - 1865, 1 - 85, 5928
      - 1865, 86 - 120, 5929
      - 1865, 121 - 178, 5930
      - 1865, 179 - 197, 5931
      - 1865, 198 - 216, 5932
      - 1866, 1 - 104, 5933
      - 1866, 77A, 5934
      - 1866, 105 - 106, 5935
      - 1867, 1 - 112, 5936
      - 1867, 113 - 172, 5937
      - 1867, 1 - 58, 5938
      - 1868, 59 - 144, 5939
      - 1868, 1 - 54, 5940
      - 1868, 55 - 161, 5941
  - Kabinetsverbaal 1850-1900, 2.2
    - Kabinetsverbaal., 1850-1900; 5942-6270
      - 1850 A - E 1851 A - U1, 5942
      - 1852 A - X3, 5943
      - 1853 A - B3 1854 A - W1, 5944
      - 1855 A - S3, 5945
      - 1856 A - R5, 5946
      - 1857 A - K5, 5947
      - 1857 L5 - W9, 5948
      - 1858 A - C3, 5949
      - 1858 D3 - U5, 5950
      - 1858 V5 - N8, 5951
      - 1859 A - Z3, 5952
      - 1859 A4 - Y5, 5953
      - 1860 A - Z2, 5954
      - 1860 A3 - R5, 5955
      - 1861 A - Z1, 5956
      - 1861 A2 - U4, 5957
      - 1862 A - S2, 5958
      - 1862 T2 - B6, 5959
      - 1862 C6 - E8, 5960
      - 1862 F8 - W8, 5961
      - 1863 A - Z2, 5962
      - 1863 A3 - E5, 5963
      - 1863 F5 - Z7, 5964
      - 1863 A8 - B11, 5965
      - 1863 C11 - Y12, 5966
      - 1864 A - Z2, 5967
      - 1864 A3 - F5, 5968
      - 1864 G5 - Z7, 5969
      - 1864 A8 - Z10, 5970
      - 1864 A11 - G14, 5971
      - 1865 A - R3, 5972
      - 1865 S3 - V6, 5973
      - 1865 W6 - R8, 5974
      - 1865 S8 - H11, 5975
      - 1865 I11 - Z11, 5976
      - 1865 A12 - S14, 5977
      - 1865 T14 - Z15, 5978
      - 1865 A16 - E17, 5979
      - 1865 F17 - O19, 5980
      - 1866 A - D1, 5981
      - 1866 E1 - Q2, 5982
      - 1866 R2 - F4, 5983
      - 1866 G4 - U5, 5984
      - 1866 V5 - D8, 5985
      - 1866 E8 - L9, 5986
      - 1866 M9 - D12, 5987
      - 1866 E12 - J14, 5988
      - 1866 K14 - H16, 5989
      - 1867 A - K3, 5990
      - 1867 L3 - Z5, 5991
      - 1867 A6 - J7, 5992
      - 1867 K7 - C9, 5993
      - 1867 D9 - U10, 5994
      - 1867 V10 - Z11, 5995
      - 1867 A12 - J13, 5996
      - 1868 A - Z, 5997
      - 1868 A1 - G4, 5998
      - 1868 H4 - D5, 5999
      - 1868 E5 - X8, 6000
      - 1868 Y8 - G12, 6001
      - 1868 H12 - F17, 6002
      - 1869 A - B5, 6003
      - 1869 C5 - R8, 6004
      - 1869 S8 - Z10, 6005
      - 1869 A11 - Z14, 6006
      - 1869 A15 - C20, 6007
      - 1870 A - Z2, 6008
      - 1870 A3 - Z4, 6009
      - 1870 A5 - Z7, 6010
      - 1870 A8 - Z9, 6011
      - 1870 A10 - Z11, 6012
      - 1870 A12 - Z13, 6013
      - 1870 A14 - Z16, 6014
      - 1870 A17 - E18, 6015
      - 1870 A - E3, 6016
      - 1871 F3 - Z5, 6017
      - 1871 A6 - Z8, 6018
      - 1871 A9 - O11, 6019
      - 1871 P11 - U15, 6020
      - 1871 V15 - S18, 6021
      - 1871 T18 - D22, 6022
      - 1872 A - M3, 6023
      - 1872 N3 - O6, 6024
      - 1872 P6 - M8, 6025
      - 1872 N8 - Z12, 6026
      - 1872 A13 - N17, 6027
      - 1872 O17 - J20, 6028
      - 1873 A - K3, 6029
      - 1873 L3 - M6, 6030
      - 1873 N6 - Z9, 6031
      - 1873 A10 - K13, 6032
      - 1873 L13 - Z17, 6033
      - 1873 A18 - Z19, 6034
      - 1873 A20 - V21, 6035
      - 1873 W21 - Z22, 6036
      - 1873 A23 - O25, 6037
      - 1873 P25 - H26, 6038
      - 1873 I26 - P30, 6039
      - 1873 Q30, 6040
      - 1873 R30 - C33, 6041
      - 1873 D33, 6042
      - 1873 E33 - F35, 6043
      - 1874 A - N3, 6044
      - 1874 O3 - Z6, 6045
      - 1874 A7 - Z8, 6046
      - 1874 A9 - X11, 6047
      - 1874 Y11 - Z13, 6048
      - 1874 A14 - N16, 6049
      - 1874 O16 - K19, 6050
      - 1874 L19 - D24, 6051
      - 1874 E24, 6052
      - 1874 F24 - X26, 6053
      - 1874 Y26, 6054
      - 1874 bijl. Y26, 6055
      - 1874 A27 - Z29, 6056
      - 1874 A30 - N32, 6057
      - 1874 O32 - C34, 6058
      - 1874 D34 - J34, 6059
      - 1875 A - L2, 6060
      - 1875 M2 - J6, 6061
      - 1875 K6 - X7, 6062
      - 1875 Y7 - A11, 6063
      - 1875 B11 - A12, 6064
      - 1875 B12 - S14, 6065
      - 1875 T14 - X17, 6066
      - 1875 Y17 - N19, 6067
      - 1875 O19 - L21, 6068
      - 1875 M21 - J22, 6069
      - 1875 K22 - G25, 6070
      - 1875 H25 - S26, 6071
      - 1875 T26 - G29, 6072
      - 1875 H29 - X31, 6073
      - 1875 Y31 - W32, 6074
      - 1876 A - Z2, 6075
      - 1876 A3 - S5, 6076
      - 1876 T5 - L7, 6077
      - 1876 M7 - Y10, 6078
      - 1876 Z10 - L13, 6079
      - 1876 M13 - O15, 6080
      - 1876 P15 - W16, 6081
      - 1876 X16 - U19, 6082
      - 1876 V19 - P20, 6083
      - 1876 Q20 - E22, 6084
      - 1876 F22 - R25, 6085
      - 1876 S25 - O27, 6086
      - 1876 P27 - S29, 6087
      - 1877 A - Z, 6088
      - 1877 A1 - V2, 6089
      - 1877 W2 - V3, 6090
      - 1877 W3 - D7, 6091
      - 1877 E7, 6092
      - 1877 F7 - D10, 6093
      - 1877 E10 - H12, 6094
      - 1877 J12 - V15, 6095
      - 1877 W15 - E17, 6096
      - 1877 F17 - A19, 6097
      - 1877 B19 - P21, 6098
      - 1877 Q21 - R23, 6099
      - 1877 S23 - J25, 6100
      - 1878 A1 - P1, 6101
      - 1878 Q1 - M3, 6102
      - 1878 N3 - U5, 6103
      - 1878 V5 - N7, 6104
      - 1878 O7 - Z9, 6105
      - 1878 A10 - G11, 6106
      - 1878 H11 - H14, 6107
      - 1878 J14 - M16, 6108
      - 1878 N16 - Z17, 6109
      - 1878 A18 - U19, 6110
      - 1878 V19 - Y21, 6111
      - 1878 Z21 - V23, 6112
      - 1878 X23 - D25, 6113
      - 1879 A - C2, 6114
      - 1879 D2 - K5, 6115
      - 1879 L5 - Z7, 6116
      - 1879 A8 - N10, 6117
      - 1879 O10 - Z14, 6118
      - 1879 A15 - G16, 6119
      - 1879 H16 - R18, 6120
      - 1879 S18 - R21, 6121
      - 1880 A - D1, 6122
      - 1880 E1 - Z4, 6123
      - 1880 A5 - E8, 6124
      - 1880 F8 - Z9, 6125
      - 1880 A10 - K10, 6126
      - 1880 L10 - P11, 6127
      - 1880 Q11 - Z15, 6128
      - 1881 G - Z3, 6129
      - 1881 A4 - Q5, 6130
      - 1881 R5 - R7, 6131
      - 1881 S7 - Z10, 6132
      - 1881 H8, 6133
      - 1881 A11 - F13, 6134
      - 1882 G - O3, 6135
      - 1882 P3 - W4, 6136
      - 1882 X4 - P7, 6137
      - 1882 Q7 - Z8, 6138
      - 1882 A9 - E11, 6139
      - 1882 F11 - Z12, 6140
      - 1882 A13 - K15, 6141
      - 1883 G - V4, 6142
      - 1883 W4 - X7, 6143
      - 1883 A8 - G11, 6144
      - 1883 H11 - Q14, 6145
      - 1883 R14 - P15, 6146
      - 1883 Q15 - X17, 6147
      - 1883 Y17 - B21, 6148
      - 1884 G - P2, 6149
      - 1884 A2 - A6, 6150
      - 1884 B6 - Z7, 6151
      - 1884 A8 - G9, 6152
      - 1884 H9 - Q10, 6153
      - 1884 S11 - Z14, 6154
      - 1884 A15 - Q17, 6155
      - 1884 R17 - T20, 6156
      - 1884 U20 - X25, 6157
      - 1885 G - K1, 6158
      - 1885 L1 - Z3, 6159
      - 1885 A4 - Y6, 6160
      - 1885 Z6 - B9, 6161
      - 1885 C9 - B11, 6162
      - 1885 C11 - J14, 6163
      - 1886 G - H3, 6164
      - 1886 J3 - W4, 6165
      - 1886 X4 - V7, 6166
      - 1886 W7 - A10, 6167
      - 1886 B10 - P12, 6168
      - 1886 Q12 - C14, 6169
      - 1887 G - D3, 6170
      - 1887 E3 - B5, 6171
      - 1887 C5 - W6, 6172
      - 1887 B5, 6173
      - 1887 X6 - A10, 6174
      - 1887 B10 - E11, 6175
      - 1887 F11 - J15, 6176
      - 1887 K15 - N16, 6177
      - 1888 G - P3, 6178
      - 1888 Q3 - P5, 6179
      - 1888 Q5 - J8, 6180
      - 1888 K8 - X10, 6181
      - 1888 Y10 - J14, 6182
      - 1888 K14 - L15, 6183
      - 1888 M15 - Q17, 6184
      - 1888 B17 - J19, 6185
      - 1889 G - K3, 6186
      - 1889 L3 - A6, 6187
      - 1889 B6 - F10, 6188
      - 1889 G10 - M13, 6189
      - 1889 N13 - H16, 6190
      - 1889 J16 - E19, 6191
      - 1890 G - V, 6192
      - 1890 W - U1, 6193
      - 1890 V1 - B4, 6194
      - 1890 C4 - M7, 6195
      - 1890 N7 - S10, 6196
      - 1890 T10 - M14, 6197
      - 1890 N14 - N16, 6198
      - 1891 G - Z3, 6199
      - 1891 A4 - B6, 6200
      - 1891 C6 - C9, 6201
      - 1891 D9 - Z11, 6202
      - 1891 A12 - Q14, 6203
      - 1891 R14 - J17, 6204
      - 1891 K17 - C19, 6205
      - 1892 G - F2, 6206
      - 1892 G2 - E3, 6207
      - 1892 F3 - V4, 6208
      - 1892 W4 - D6, 6209
      - 1892 E6 - N7, 6210
      - 1892 O7 - A10, 6211
      - 1892 B10 - G13, 6212
      - 1892 H13 - S15, 6213
      - 1892 T15 - D18, 6214
      - 1892 E18 - B19, 6215
      - 1893 G - M1, 6216
      - 1893 N1 - H4, 6217
      - 1893 J4 - M8, 6218
      - 1893 N8 - N9bis, 6219
      - 1893 O9 - Q9, 6220
      - 1893 S9 - B12, 6221
      - 1893 C12 - Q14, 6222
      - 1893 R14 - T16, 6223
      - 1894 K - H2, 6224
      - 1894 J2 - S5, 6225
      - 1894 T5 - L9, 6226
      - 1894 M9 - Q12, 6227
      - 1894 R12 - H17, 6228
      - 1894 J17 - D22, 6229
      - 1894 E22 - Z24, 6230
      - 1895 K - V4, 6231
      - 1895 W4 - E8, 6232
      - 1895 F8 - K12, 6233
      - 1895 L12 - P14, 6234
      - 1895 Q14 - N19, 6235
      - 1896 K - R3, 6236
      - 1896 T3 - D7, 6237
      - 1896 E7 - S11, 6238
      - 1896 T11 - N14, 6239
      - 1896 O14 - W15, 6240
      - 1896 X15 - C19, 6241
      - 1896 D19 - V19, 6242
      - 1896 V19 - L21, 6243
      - 1897 L - J4, 6244
      - 1897 K4 - D7, 6245
      - 1897 E7 - L9, 6246
      - 1897 M9 - P13, 6247
      - 1897 Q13 - U14, 6248
      - 1897 V14 - B18, 6249
      - 1897 C18 - P21, 6250
      - 1898 L - T4bis, 6251
      - 1898 G4 - F7, 6252
      - 1898 H7 - Y10, 6253
      - 1898 Z10 - D14, 6254
      - 1898 E14 - S15, 6255
      - 1898 T15 - C19, 6256
      - 1898 D19 - T22, 6257
      - 1898 U22 - T26, 6258
      - 1899 L - D3, 6259
      - 1899 E3 - K5, 6260
      - 1899 L5 - K8, 6261
      - 1899 L8 - S11, 6262
      - 1899 T11 - F14, 6263
      - 1899 G14 - Q18, 6264
      - 1900 L - S3, 6265
      - 1900 T3 - V6, 6266
      - 1900 W6 - W9, 6267
      - 1900 X9 - T11, 6268
      - 1900 U11 - Y15, 6269
      - 1900 Z15 - V17, 6270
  - Toegangen op het geheim- en kabinetsverbaal, 2.3
    - Agenda's geheim 1851 - 1869, 2.3.1
      - Agenda's geheim., 1851-1869; 6271-6289
        - 1851, 6271
        - 1852, 6272
        - 1853, 6273
        - 1854, 6274
        - 1855, 6275
        - 1856, 6276
        - 1857, 6277
        - 1858, 6278
        - 1859, 6279
        - 1860, 6280
        - 1861, 6281
        - 1862, 6282
        - 1863, 6283
        - 1864, 6284
        - 1865, 6285
        - 1866, 6286
        - 1867, 6287
        - 1868, 6288
        - 1869, 6289
    - Agenda's kabinet 1851 - 1869, 2.3.2
      - Agenda's kabinet., 1851-1869; 6290-6298
        - 1851-1855, 6290
        - 1856-1858, 6291
        - 1859-1862, 6292
        - 1863-1864, 6293
        - 1865, 6294
        - 1866, 6295
        - 1867, 6296
        - 1868, 6297
        - 1869, 6298
    - Alfabetische indices op het geheim- en kabinetsverbaal 1850-1870, 2.3.3
      - Alfabetische indices op het geheim- en kabinetsverbaal., 1850-1870; 6298A-6317
        - 1850 - 1851, vervaardigd in 1982, 6298A
        - 1852, 6299
        - 1853, 6300
        - 1854, 6301
        - 1855, 6302
        - 1856, 6303
        - 1857, 6304
        - 1858, 6305
        - 1859, 6306
        - 1860, 6307
        - 1861, 6308
        - 1862, 6309
        - 1863, 6310
        - 1864, 6311
        - 1865, 6312
        - 1866, 6313
        - 1867, 6314
        - 1868, 6315
        - 1869, 6316
        - 1870, 6317
    - Agenda's met klappers op het kabinetsverbaal 1870-1900, 2.3.4
      - Agenda's met klappers op het kabinetsverbaal., 1870-1900; 6318-6348
        - 1870, 6318
        - 1871, 6319
        - 1872, 6320
        - 1873, 6321
        - 1874, 6322
        - 1875, 6323
        - 1876, 6324
        - 1877, 6325
        - 1878, 6326
        - 1879, 6327
        - 1880, 6328
        - 1881, 6329
        - 1882, 6330
        - 1883, 6331
        - 1884, 6332
        - 1885, 6333
        - 1886, 6334
        - 1887, 6335
        - 1888, 6336
        - 1889, 6337
        - 1890, 6338
        - 1891, 6339
        - 1892, 6340
        - 1893, 6341
        - 1894, 6342
        - 1895, 6343
        - 1896, 6344
        - 1897, 6345
        - 1898, 6346
        - 1899, 6347
        - 1900, 6348
- OVERIGE ARCHIEFBESCHEIDEN, C.
  - Mailrapporten, 3.1
    Na de invoering van de ministeriële verantwoordelijkheid in 1848 kreeg het departement behoefte aan meer en vooral snellere informatie uit de koloniën. Vanaf 1869 moest de gouverneur-generaal voortaan Den Haag zo spoedig mogelijk informeren over alle belangrijke gebeurtenissen, handelingen, voorstellen e.d.. Het jaar 1869 is niet toevallig ook het jaar waarin het Suezkanaal werd geopend. Het informeren van Den Haag gebeurde in de vorm van een mailrapport, in feite een lijst van inhoudelijk kort en bondig omschreven en per jaar doorlopend genummerde berichten, veelal voorzien van bijlagen. Als bijlagen werden onder meer in afschrift meegezonden: adviezen van de Raad van Indië, rapporten van de commandanten van leger en marine, rapporten van residenten, verslagen van reizen en onderzoekingen, processtukken, overzichten en staten van financiële en economische aard. Vooral na 1890 werden deze bijlagen ook wel geborgen in het verbaal: op de lijst werd dan bij het betreffende bericht in een marginale aantekening naar het verbaal verwezen.
    De mailrapporten werden geregistreerd in de indices van afdeling A (Oost-Indische zaken), inclusief de rapporten die voor andere afdelingen waren bestemd.
    - Mailrapporten, 1869-1900; 6349-6524
      De mailrapporten zijn gemicroficheerd. Deze microfiches kunt u aanvragen bij de informatiebalie. De originelen kunnen niet meer aangevraagd worden.
      - 1869, mailrapportnummers 1 - 149, 6349
      - 1870, mailrapportnummers 150 - 378, 6350
      - 1870, mailrapportnummers 379 - 705, 6351
      - 1871, mailrapportnummers 1 - 357, 6352
      - 1871, mailrapportnummers 358 - 822, 6353
      - 1872, mailrapportnummers 1 - 414, 6354
      - 1872, mailrapportnummers 415 - 660, 6355
      - 1872, mailrapportnummers 661 - 909, 6356
      - 1873, mailrapportnummers 1 - 236, 6357
      - 1873, mailrapportnummers 237 - 454, 6358
      - 1873, mailrapportnummers 455 - 663, 6359
      - 1873, mailrapportnummers 664 - 742, 6360
      - 1874, mailrapportnummers 1 - 136, 6361
      - 1874, mailrapportnummers 137 - 287, 6362
      - 1874, mailrapportnummers 288 - 422, 6363
      - 1874, mailrapportnummers 423 - 655, 6364
      - 1875, mailrapportnummers 1 - 107, 6365
      - 1875, mailrapportnummers 108 - 234, 6366A
      - 1875, mailrapportnummers 235 - 420, 6366B
      - 1875, mailrapportnummers 421 - 627, 6367
      - 1875, mailrapportnummers 628 - 848, 6368
      - 1876, mailrapportnummers 1 - 147, 6369
      - 1876, mailrapportnummers 148 - 289, 6370
      - 1876, mailrapportnummers 290 - 382, 6371
      - 1876, mailrapportnummers 383 - 518, 6372
      - 1876, mailrapportnummers 519 - 722, 6373
      - 1876, mailrapportnummers 723 - 836, 6374
      - 1876, mailrapportnummers 837 - 1025, 6375
      - 1877, mailrapportnummers 1 - 158, 6376
      - 1877, mailrapportnummers 159 - 335, 6377
      - 1877, mailrapportnummers 336 - 371, 6378
      - 1877, mailrapportnummers 372 - 496, 6379
      - 1877, mailrapportnummers 497 - 620, 6380
      - 1877, mailrapportnummers 621 - 831, 6381
      - 1878, mailrapportnummers 1 - 216, 6382
      - 1878, mailrapportnummers 217 - 408, 6383
      - 1878, mailrapportnummers 409 - 553, 6384
      - 1878, mailrapportnummers 554 - 711, 6385
      - 1878, mailrapportnummers 712 - 824, 6386
      - 1879, mailrapportnummers 1 - 192, 6387
      - 1879, mailrapportnummers 193 - 298, 6388
      - 1879, mailrapportnummers 299 - 464, 6389
      - 1879, mailrapportnummers 465 - 631, 6390
      - 1879, mailrapportnummers 632 - 795, 6391
      - 1880, mailrapportnummers 1 - 135, 6392
      - 1880, mailrapportnummers 136 - 219, 6393
      - 1880, mailrapportnummers 220 - 304, 6394
      - 1880, mailrapportnummers 305 - 444, 6395
      - 1880, mailrapportnummers 445 - 581, 6396
      - 1880, mailrapportnummers 582 - 733, 6397
      - 1880,mailrapportnummers 734 - 890, 6398
      - 1880, mailrapportnummers 891 - 1014, 6399
      - 1880, mailrapportnummers 1015 - 1106, 6400
      - 1881, mailrapportnummers 1 - 80, 6401
      - 1881, mailrapportnummers 81 - 159, 6402
      - 1881, mailrapportnummers 160 - 262, 6403
      - 1881, mailrapportnummers 263 - 325, 6404
      - 1881, mailrapportnummers 326 - 376, 6405
      - 1881, mailrapportnummers 377 - 468, 6406
      - 1881, mailrapportnummers 469 - 523, 6407
      - 1881, mailrapportnummers 524 - 546, 6408
      - 1881, mailrapportnummers 547 - 602, 6409
      - 1881, mailrapportnummers 603 - 734, 6410
      - 1881, mailrapportnummers 735 - 787, 6411
      - 1881, mailrapportnummers 788 - 847, 6412
      - 1881, mailrapportnummers 848 - 938, 6413
      - 1881, mailrapportnummers 939 - 1048, 6414
      - 1881, mailrapportnummers 1049 - 1127, 6415
      - 1881, mailrapportnummers 1128 - 1217, 6416
      - 1882, mailrapportnummers 1 - 75, 6417
      - 1882, mailrapportnummers 76 - 180, 6418
      - 1882, mailrapportnummers 181 - 301, 6419
      - 1882, mailrapportnummers 302 - 380, 6420
      - 1882, mailrapportnummers 381 - 502, 6421
      - 1882, mailrapportnummers 503 - 526, 6422
      - 1882, mailrapportnummers 527 - 659, 6423
      - 1882, mailrapportnummers 660 - 712, 6424
      - 1882, mailrapportnummers 713 - 837, 6425
      - 1882, mailrapportnummers 838 - 947, 6426
      - 1882, mailrapportnummers 948 - 1012, 6427
      - 1882, mailrapportnummers 1013 - 1127, 6428
      - 1882, mailrapportnummers 1128 - 1253, 6429
      - 1883, mailrapportnummers 1 - 71, 6430
      - 1883, mailrapportnummers 72 - 207, 6431
      - 1883, mailrapportnummers 208 - 331, 6432
      - 1883, mailrapportnummers 332 - 396, 6433
      - 1883, mailrapportnummers 397 - 486, 6434
      - 1883, mailrapportnummers 487 - 608, 6435
      - 1883, mailrapportnummers 609 - 688, 6436
      - 1883, mailrapportnummers 689 - 819, 6437
      - 1883, mailrapportnummers 820 - 952, 6438
      - 1883, mailrapportnummers 953 - 1107, 6439
      - 1883, mailrapportnummers 1108 - 1187, 6440
      - 1884, mailrapportnummers 1 - 106, 6441
      - 1884, mailrapportnummers 107 - 209, 6442
      - 1884, mailrapportnummers 210 - 328, 6443
      - 1884, mailrapportnummers 329 - 506, 6444
      - 1884, mailrapportnummers 507 - 673, 6445
      - 1884, mailrapportnummers 674 - 820, 6446
      - 1885, mailrapportnummers 1 - 83, 6447
      - 1885, mailrapportnummers 84 - 362, 6448
      - 1885, mailrapportnummers 363 - 559, 6449
      - 1885, mailrapportnummers 560 - 807A, 6450
      - 1886, mailrapportnummers 1 - 148, 6451
      - 1886, mailrapportnummers 149 - 297, 6452
      - 1886, mailrapportnummers_298 - 449, 6453
      - 1886, mailrapportnummers 449a - 583, 6454
      - 1886, mailrapportnummers 583a - 684, 6455
      - 1886, mailrapportnummers 685 - 834, 6456
      - 1887, mailrapportnummers 1 - 131, 6457
      - 1887, mailrapportnummers 131a - 217, 6458
      - 1887, mailrapportnummers 218 - 327, 6459
      - 1887, mailrapportnummers 327a - 431, 6460
      - 1887, mailrapportnummers 431a - 533, 6461
      - 1887, mailrapportnummers 533a - 655, 6462
      - 1887, mailrapportnummers 656 - 792, 6463
      - 1888, mailrapportnummers 1 - 61, 6464
      - 1888, mailrapportnummer 54 (rapport Wiselius, deel I), 6464A
      - 1888, mailrapportnummer 54 (rapport Wiselius, deel II), 6465
      - 1888, mailrapportnummers 61a - 199, 6466
      - 1888, mailrapportnummers 200 - 358, 6467
      - 1888, mailrapportnummers 359 - 518, 6468
      - 1888, mailrapportnummers 519 - 660, 6469
      - 1888, mailrapportnummers 661 - 875, 6470
      - 1889, mailrapportnummers 1 - 133, 6471
      - 1889, mailrapportnummers 134 - 279, 6472
      - 1889, mailrapportnummers 280 - 409, 6473
      - 1889, mailrapportnummers 410 - 567, 6474
      - 1889, mailrapportnummers 568 - 762, 6475
      - 1889, mailrapportnummers 763 - 905, 6476
      - 1890, mailrapportnummers 1 - 129, 6477
      - 1890, mailrapportnummers 130 - 218, 6478
      - 1890, mailrapportnummers 219 - 329, 6479
      - 1890, mailrapportnummers 330 - 513, 6480
      - 1890, mailrapportnummers 514 - 629, 6481
      - 1890, mailrapportnummers 630 - 777, 6482